【裁判字號】    90,訴,201
【裁判日期】    900507
【裁判案由】    偽造文書
【裁判全文】
臺灣臺南地方法院刑事判決                            九十年度訴字第二一號
    公  訴  人  臺灣台南地方法院檢察署檢察官
    被      告  丙○○
右列被告因偽造文書案件，經檢察官提起公訴（九十年度偵字第八一三號），本院判
決如左：
    主  文
丙○○共同行使偽造私文書，足以生損害於他人，累犯，處有期徒刑陸月，如易科罰
金，以參佰元折算壹日。
扣案偽刻之印章壹個及變造之「甲○○」國民身分證上之「丙○○」照片壹張，玉山
銀行印鑑卡上偽造「甲○○」之署押壹枚及印文肆枚，玉山銀行存款戶約定書上偽造
「甲○○」之署押壹枚及印文柒枚，均沒收。
    事  實
一、丙○○前於民國八十六年四月十七日，因竊盜案件經臺灣臺中地方法院判處有期
    徒刑四月，於八十六年十一月二十八日執行完畢。猶不知悛悔，竟貪圖金錢，而
    與某年籍不詳綽號「阿昌」之成年男子（即起訴書所載年籍不詳之男子）及另一
    年籍不詳之成年男子（未據起訴），基於共同之犯意聯絡，由丙○○提供自己之
    照片五張，於九十年一月一日在嘉義市○○路與民權路口交予綽號「阿昌」之成
    年男子，嗣「阿昌」即將其中一張丙○○照片變造在甲○○早先遺失之國民身分
    證上相片欄，足生損害於戶政機關對國民身分證管理之正確性及甲○○本人，並
    由綽號「阿昌」之不詳姓名男子偽刻甲○○之印章一顆後，交由另一年籍不詳之
    成年男子於同年一月三日上午十一時三十分許，協同丙○○前往位在台南市○○
    路七十六號之「玉山銀行台南分行」，由丙○○出面行使前開變造之國民身分證
    ，冒充甲○○之名義在「存款戶約定書」（起訴書誤載為開戶申請書）及「印鑑
    卡」偽簽「甲○○」之署押各一枚，並利用不知情之行員以前開偽刻之印章，在
    前開文件上，偽蓋「甲○○」之印文共十一枚，另一年籍不詳之成年男子則在前
    開文件上，填寫資料，用以向該分行人員辦理開戶及金融卡申辦手續，據以行使
    偽造之「存款戶約定書」及「印鑑卡」，足以生損害於甲○○本人及玉山銀行對
    客戶資料真實性。嗣於丙○○辦畢上開手續，持金融卡著手進行語音轉帳行為時
    ，為該分行人員乙○○查覺有異，報警查獲，該名協同丙○○辦理帳戶之不詳姓
    名男子則乘機逃逸。並扣得甲○○遭變造之國民身分證一張及遭偽刻之印章一枚
    。
二、案經台南市警察局第四分局報告台灣台南地方法院檢察署檢察官偵查起訴。
    理  由
一、右揭犯罪事實，業據被告丙○○於警訊、偵查及審判中坦承不諱，核與證人甲○
    ○於警訊中所述及證人乙○○於警訊及審判中證述之情節相符，且有玉山銀行印
    鑑卡及該行存款約定書影本各一紙在卷可稽，復有甲○○遭變造之國民身分證一
    張及遭偽刻之印章一枚扣案可資佐證。被告自白與事實相符，本件事證明確，被
    告犯行堪以認定。
二、核被告丙○○所為，關於變造國民身分證持以行使部份，係犯刑法第二百十六條
    、第二百十二條之行使變造特種文書罪；關於偽填存款申請書冒名開戶部份，係
    犯刑法第二百十六條、第二百十條之行使偽造私文書罪。被告利用不知情之玉山
    銀行行員偽造「甲○○」之印文，為間接正犯。偽刻印章及偽造印文之行為為偽
    造私文書之階段行為，均不另論罪、變造特種文書與偽造私文書之低度行為分別
    為行使之高度行為所吸收。被告行使變造之甲○○國民身分證之目的，係用以冒
    甲○○之名義辦理開戶手續，是所犯行使變造特種文書與行使偽造私文書二罪間
    ，有目的方法之牽連關係，應論以牽連犯，並從一重之行使偽造私文書罪處斷。
    其與綽號「阿昌」之成年男子及另一年籍不詳之成年男子間，有犯意聯絡，行為
    分擔，均為共同正犯。且查被告前於八十六年四月十七日，因竊盜案件經臺灣臺
    中地方法院判處有期徒刑四月，於八十六年十一月二十八日執行完畢，有台灣高
    等法院被告全國前案紀錄表在卷可稽，其於五年內再犯本件有期徒刑以上之罪，
    為累犯，應依法加重其刑。爰審酌被告犯罪之動機、手段、所生之危害，及犯罪
    後坦承犯行，態度良好等一切情狀量處如主文所示之刑，並諭知易科罰金之折算
    準，以啟自新。扣案偽刻之印章一個，王山銀行印鑑卡上偽造「甲○○」之署押
    一枚及印文四枚，及該行存款戶約定書上偽造「甲○○」之署押一枚及印文七枚
    ，均依刑法二百十九條宣告沒收。扣案變造之國民身分證上「丙○○」之照片一
    張，為被告供犯罪所用之物，且為被告所有，業據被告供明在卷，復有扣押物品
    清單一紙在偵卷可參，依刑法第三十八條第一項第二款宣告沒收。
據上論斷，應依刑事訴訟法第二百九十九條第一項前段、刑法第二十八條、第二百十
六條、第二百十條、第二百十二條、第五十五條、第四十七條、第四十一條第一項前
段、第二百十九條，第三十八條第一項第二款，罰金罰鍰提高標準條例第二條，判決
如主文。
本案經檢察官高峰祥到庭執行職務。
中    華    民    國      九十        年      五        月      七      日
                                      臺灣臺南地方法院刑事第三庭
                                          審判長法  官  李政庭
                    法  官  彭振湘
                                                法  官  陳金虎
右正本證明與原本無異。
如不服本判決，應於判決送達後十日內，向本院提出上訴狀。
                                                書記官  歐祝吟
中    華    民    國      九十        年      五        月      七      日
附錄法條：
刑法第二百十六條：
行使第二百十條至第二百十五條之文書者，依偽造、變造文書或登載不實事項或使登
載不實事項之規定處斷。
刑法第二百十條：
偽造、變造私文書，足以生損害於公眾或他人者，處五年以下有期徒刑。
刑法第二百十二條：
偽造、變造護照、旅券、免許證、特許證及關於品行、能力服務或其他相類之證書、
介紹書，足以生損害於公眾或他人者，處一年以下有期徒刑、拘役或三百元以下罰金
。


司法院資訊處製作；財團法人民間司法改革基金會備份。
